臺灣桃園地方法院刑事判決　　　　　　　94年度重訴字第76號
公　訴　人　臺灣桃園地方法院檢察署檢察官
被　　　告　乙○○　47歲民.
選任辯護人　李國煒律師
被　　　告　甲○○　44歲民.
選任辯護人　葉智幄律師
上列被告等因違反毒品危害防制條例等案件，經檢察官提起公訴
（94年度偵字第16232 號、第16236 號），本院判決如下：
    主  文
乙○○、甲○○共同運輸第一級毒品，均各處有期徒刑拾年。
扣案之海洛因捌包（合計驗餘淨重陸佰陸拾伍點零肆公克，純質
淨重貳佰貳拾點陸陸公克）沒收銷燬之；扣案之海洛因外包裝
袋捌只（合計重伍拾柒點陸捌公克）、膠帶貳捆，均沒收。
    事  實
一、乙○○與甲○○均係香港人士。乙○○於民國94年9 月初，
    受一名真實姓名、年籍不詳、綽號「阿輝」之成年男子聳恿
    自大陸地區經由香港運輸海洛因來臺，允諾事成之後即給予
    港幣25,000之報酬。乙○○明知海洛因屬毒品危害防制條例
    所規定之第一級毒品，不得運輸、持有，亦屬懲治走私條例
    所規定未經許可不得私運來臺之管制進出口物品，因失業已
    久，經濟狀況不佳，其女友又甫產下1 子，急需用錢，遂應
    允之，乙○○因知悉甲○○經濟狀況不佳，遂邀甲○○參與
    ，告知事成後可獲得港幣25,000元之報酬，乙○○、甲○○
    即與「阿輝」共同基於運輸第一級海洛因之犯意聯絡，先由
    「阿輝」於94年9 月9 日晚間，在大陸地區東莞市「匯美酒
    店」乙○○住宿之房間內，交付港幣20,000元及海洛因8 包
    予乙○○，並將其中4 包海洛因（驗餘淨重合計326.53公克
    、空包裝袋重合計45.92 公克、純度19.48%、純質淨重63.6
    1 公克）以膠帶纏綁在乙○○腰間，囑其於抵達臺灣後住宿
    臺北市環亞大飯店，屆將將有人接應取貨，港幣20,000元則
    供乙○○及甲○○購買機票及支付住宿費用。甲○○於94年
    9 月10日6 時許，依約至乙○○住宿之「匯美酒店」房間內
    ，由乙○○以膠帶將海洛因4 包（驗餘淨重合計338.51公克
    、空包裝袋重11.76 公克、純度47.28%、純質淨重160.05公
    克）纏綁在甲○○之腰間後，其2 人隨即搭車前往大陸地區
    深圳市通過海關，至香港機場搭乘長榮航空公司ＢＲ852 班
    次班機，於同日14時許抵達桃園中正國際機場，將上述毒品
    海洛因輸入我國境內。乙○○、甲○○於通關時為海關關員
    察覺有異，帶同其2 人至入境檢查室進行檢查而當場查獲，
    並扣得前開海洛因8 包（合計驗餘淨重合計665.04公克、空
    包裝袋重57.68 公克、純質淨重223.66公克）、膠帶2 捆。
二、案經法務部調查局臺北縣調查站移送臺灣桃園地方法院檢察
    署檢察官偵查起訴。
    理  由
一、上開事實，業據被告乙○○、甲○○於偵查及本院審理時均
    坦承不諱，並有扣案之白色粉末8 包、膠帶2 捆可資佐證，
    復有臺北關稅局扣押貨物收據及搜索筆錄、法務部調查局臺
    北縣調查站搜索扣押筆錄各2 紙、查獲時所拍攝之照片10幀
    在卷可稽。扣案之白色粉末8 包經送法務部調查局檢驗結果
    ，均含有第一級第六項毒品海洛因成分，在被告乙○○身上
    查扣之4 包海洛因驗餘淨重合計326.53公克、空包裝袋重合
    計45.92 公克、純度19.48%、純質淨重63.61 公克，在被告
    甲○○身上查獲之4 包海洛因驗餘淨重合計338.51公克、空
    包裝袋重11.76 公克、純度47.28%、純質淨重160.05公克，
    此有法務部調查局鑑定通知書2 紙附卷可按，足認被告等之
    自白確與事實相符，堪以採信。本件罪證明確，被告等犯行
    足堪認定，應予依法論科。
二、按海洛因係毒品危害防制條例第2 條第2 項第1 款規定之第
    一級毒品，且係行政院依懲治走私條例公告之「管制物品項
    目及其數額」甲項第4 款所列之管制進出口物品。被告2 人
    自香港私運管制進口之第一級毒品海洛因進入臺灣，核渠等
    所為，均係犯毒品危害防制條例第4 條第1 項之運輸第一級
    毒品罪及懲治走私條例第2 條第1 項之私運管制物品進口罪
    。其持有第一級毒品海洛因之低度行為，為運輸毒品之高度
    行為所吸收，不另論罪。被告乙○○、甲○○與真實姓名、
    年籍不詳，綽號「阿輝」之成年男子間有運輸毒品之犯意聯
    絡與行為分擔，應論以共同正犯。其1 行為同時觸犯上述2
    罪名，為想像競合犯，應從一重之運輸第一級毒品罪處斷。
    被告2 人運輸第一級毒品入境臺灣，對他人身體健康及社會
    治安危害非輕，惟念其2 人係因經濟狀況不佳，需款孔急，
    一時失慮遭人利用而犯本件犯行，其惡性與運毒集團之主謀
    策劃者實有輕重之別，縱量處法定最輕本刑無期徒刑，猶嫌
    過重，犯罪情狀顯可憫恕，爰依刑法第59條之規定酌量減輕
    其刑。爰審酌被告2 人犯罪之動機、手段，所運輸之毒品尚
    未流入市面即遭查獲，犯後坦承犯行，態度甚佳等一切情狀
    ，各量處如主文所示之刑，以資懲儆。扣案之海洛因（驗餘
    淨重合計665.04公克，純質淨重223.66公克）屬第一級毒品
    ，不問屬於犯人與否，應依毒品危害防制條例第18條第1 項
    前段規定諭知沒收銷燬。扣案之海洛因外包裝袋8 只（合計
    重57.68 公克）係用於包裹扣案之海洛因，防其裸露、潮濕
    ，並便於攜帶，且經鑑定機關就之與扣案之海洛因分別鑑析
    其重量，有前揭法務部調查局鑑定通知書可憑，足證與扣案
    之海洛因並無不可析離之關係，與扣案之膠帶2 捆，均係共
    犯「阿輝」所有，供犯本件運輸第一級毒品罪所用之物，本
    於共同正犯責任共同之原則，應均依同條例第19條第1 項規
    定宣告沒收。「阿輝」交付予被告乙○○之港幣20,000元，
    係供被告乙○○、甲○○購買機票及支付住宿費用，均已支
    付予他人，性質上已非被告2 人因犯本罪所得之財物，自不
    在得予沒收之列。至於被告2 人運輸毒品海洛因各可得之報
    酬港幣25,000元，因被告2 人尚未交付海洛因予接應之人即
    遭查獲，故尚未收取，自不得宣告沒收，附予敘明。
據上論斷，應依刑事訴訟法第299 條第1 項前段，毒品危害防制
條例第4 條第1 項、第18條第1 項前段、第19條第1 項，懲治走
私條例第2 條第1 項、第11條，刑法第11條前段、第28條、第55
條、第59條，判決如主文。
本案經檢察官古慧珍到庭執行職務。
中　　華　　民　　國　　94　　年　　11　　月　　29　　日
                  刑事第十庭  審判長法　官　 江德民
                                    法  官   柯姿佐
                                    法  官   蔡和憲
上正本證明與原本無異。
如不服本判決書，應於送達後10日內，向本院提出上訴狀。
                                    書記官   常毓生
中　　華　　民　　國　　94　　年　　12　　月　　2 　　日
毒品危害防制條例第4條第1項：
製造、運輸、販賣第一級毒品者，處死刑或無期徒刑；處無期徒
刑者，得併科新臺幣1 千萬元以下罰金。
懲治走私條例第2條第1項：
私運管制物品進口、出口逾公告數額者，處7 年以下有期徒刑，
得併科新臺幣3 百萬元以下罰金。
